【裁判字號】    96,訴,1197
【裁判日期】    970204
【裁判案由】    違反槍砲彈藥刀械管制條例
【裁判全文】
臺灣士林地方法院刑事判決               96年度訴字第1197號
公  訴  人  臺灣士林地方法院檢察署檢察官
被      告  乙○○
指定辯護人  本院公設辯護人姜惠如
上列被告因違反槍砲彈藥刀械管制條例案件，經檢察官提起公
訴（96年度偵字第11653 號），本院判決如下：
    主  文
乙○○未經許可，持有可發射子彈具有殺傷力之改造手槍，處有
期徒刑年貳月，併科罰金新臺幣伍萬元，罰金如易服勞役，以
新臺幣壹仟元折算壹日；扣案之仿FN廠1910型半自動手槍之改造
手槍（槍枝管制編號：0000000000號，含彈匣壹個）壹枝沒收。
    事  實
一、乙○○明知未經主管機關許可，不得持有具殺傷力之改造手
    槍，竟於民國96年8 月初某日，在臺北市松山區饒河夜市後
    方河堤，向真實姓名年籍不詳綽號「阿德」之成年男子，以
    新臺幣2 萬元之價格購得具殺傷力之仿FN廠1910型半自動手
    槍之改造手槍（槍枝管制編號：0000000000號，含彈匣1 個
    ）1 枝，及直徑8.0 ±0.5mm 金屬彈頭之不具殺傷力（可擊
    發，但發射動能不足）子彈2 顆，而未經許可非法持有上開
    手槍。嗣於96年9 月12日晚間11時42分許，乙○○攜帶上開
    手槍搭乘不知情友人甲○○所駕駛之車牌CV-3337 號自用小
    客車，行經臺北市○○區○○路與星雲街口時，為警攔檢當
    場查獲，並扣得上開具殺傷力之仿FN廠1910型半自動手槍之
    改造手槍1 枝（含彈匣1 個）及不具殺傷力之子彈2 顆，始
    查悉上情。
二、案經臺北市政府警察局內湖分局報告臺灣士林地方法院檢察
    署檢察官偵查起訴。
    理  由
一、按被告以外之人於審判外之陳述，雖不符刑事訴訟法第159
    條之1 至第159 條之4 規定，而經當事人於審判程序同意作
    為證據，法院審酌該言詞陳述或書面陳述作成時之情況，認
    為適當者，亦得為證據，同法第159 條之5 定有明文。查證
    人甲○○為被告以外之人，其於警詢時所為之陳述，屬被告
    以外之人於審判外之陳述，雖無刑事訴訟法第159 條之1 至
    第159 條之4 所定得為證據之情形，然經被告乙○○於本院
    97年1 月23日審判程序中同意以之作為證據，本院審酌該陳
    述作成時之情況，認為適當，此部分得為證據。
二、次按搜索，經受搜索人出於自願性同意者，得不使用搜索票
    ，但執行人員應出示證件，並將其同意之意旨記載於筆錄，
    刑事訴訟法第131 條之1 規定甚明。本案警員執行搜索時，
    雖未向法院聲請搜索票，惟其執行係得被告乙○○及證人甲
    ○○之同意後為之，有自願受搜索同意書2 紙附卷可憑（詳
    偵查卷第7 至8 頁），是本案係得被告乙○○及證人甲○○
    之同意後搜索，依據上開規定，本案搜索扣押所得之具殺傷
    力仿FN廠1910型半自動手槍之改造手槍1 枝及不具殺傷力之
    子彈2 顆，均非違法取得之證物，自有證據能力。
三、上揭犯罪事實，業據被告於警詢、偵查及本院審理時坦承不
    諱，核與證人甲○○於警詢時所證述之情節相符（詳偵查卷
    第20至23頁），另有查獲之槍彈及現場照片在卷可稽（詳偵
    查卷第51至52頁），復有扣案之可發射子彈具殺傷力之仿FN
    廠1910型半自動手槍之改造手槍 (槍枝管制編號：00000000
    00號，含彈匣1 個）1 枝及子彈2 顆（經採樣1 顆試射）可
    資佐證。又扣案改造手槍（槍枝管制編號：0000000000號）
    1 枝及子彈2 顆經送鑑驗，槍枝部分以性能檢驗法鑑識，認
    係由仿FN廠1910型半自動手槍製造之槍枝，換裝土造金屬槍
    管而成，擊發功能正常，可供擊發適用子彈使用，認具殺傷
    力；子彈部分，認均係非制式子彈，由金屬彈殼組合直徑8.
    0 ±0.5mm 金屬彈頭而成，經採樣1 顆試射，雖可擊發，惟
    發射動能不足，認不具殺傷力，有內政部警政署刑事警察局
    96 年10 月31日刑鑑字第0960147921號槍彈鑑定書1 份附卷
    可參（詳偵查卷第75至77頁），足認被告前揭自白與事實相
    符，本件事證明確，被告犯行堪予認定，應依法論科。
四、核被告乙○○所為，係犯槍砲彈藥刀械管制條例第8 條第4
    項未經許可持有具有殺傷力之槍枝罪。爰審酌被告於本件犯
    罪之動機、持有槍枝之犯罪手段、影響社會治安之程度及被
    告犯後坦承犯行及其智識程度、家庭狀況等一切情狀，量處
    如主文所示之刑，並就罰金刑部分諭知易服勞役之折算標準
    。另被告前於95年間亦曾因違反槍砲彈藥刀械管制條例案件
    ，經臺灣臺北地方法院以96年度訴字第307 號判處有期徒刑
    3 年2 月，併科罰金新臺幣50,000元，於96年7 月10日因撤
    回上訴確定，有臺灣高等法院被告前案紀錄表在卷可參，詎
    被告經此偵、審程序及刑之宣告後，仍於前案判決確定後不
    久，復犯本件未經許可持有具有殺傷力之槍枝罪，本院綜核
    各情，爰不另依刑法第59條規定，對被告減輕其刑，附此敘
    明。
五、扣案之仿FN廠1910型半自動手槍製造可發射子彈具有殺傷力
    之改造手槍（槍枝管制編號：0000000000號，含彈匣1 個）
    1 枝，因屬違禁物，不問屬於被告與否，應依刑法第38條第
    1 項第1 款、第2 項之規定宣告沒收；又扣案之子彈2 顆（
    經採樣1 顆試射），因不具殺傷力，非違禁物，故不予宣告
    沒收。
據上論斷，應依刑事訴訟法第299 條第1 項前段，槍砲彈藥刀械
管制條例第8 條第4 項，刑法第11條前段、第38條第1 項第1 款
、第42條第3 項，判決如主文。
本案經檢察官徐名駒到庭執行職務。
中    華    民    國    97    年    2     月    4     日
                  刑事第一庭審判長法  官  洪英花
                                  法  官  雷雯華
                                  法  官  賴邦元
以上正本證明與原本無異
如不服本判決，應於收受送達後10日內向本院提出上訴書狀，其
未敘述上訴之理由者並得於提起上訴後20日內向本院補提理由書
（均須按他造當事人之人數附繕本）。
                            書記官  趙彩彤
中    華    民    國    97    年    2     月    4     日
附錄本判決論罪科刑法條全文：
槍砲彈藥刀械管制條例第8條
未經許可，製造、販賣或運輸鋼筆槍、瓦斯槍、麻醉槍、獵槍、
空氣槍或第4 條第1 項第1 款所定其他可發射金屬或子彈具有殺
傷力之各式槍砲者，處無期徒刑或5 年以上有期徒刑，併科新臺
幣1 千萬元以下罰金。
未經許可，轉讓、出租或出借前項所列槍枝者，處5 年以上有期
徒刑，併科新臺幣1 千萬元以下罰金。
意圖供自己或他人犯罪之用，而犯前二項之罪者，處無期徒刑或
7 年以上有期徒刑，併科新臺幣1 千萬元以下罰金。
未經許可，持有、寄藏或意圖販賣而陳列第1 項所列槍枝者，處
3 年以上10年以下有期徒刑，併科新臺幣700萬元以下罰金。
第1 項至第3 項之未遂犯罰之。


司法院資訊處製作；財團法人民間司法改革基金會備份。
